【裁判字號】    88,訴,306
【裁判日期】    890125
【裁判案由】    給付承攬報酬等
【裁判全文】
臺灣宜蘭地方法院民事判決                          八十八年度訴字第三○六號
    原      告  陳美足即永福電氣工程行
    被      告  甲○○
右當事人間給付承攬報酬等事件，本院判決如左：
    主      文
被告應給付原告新台幣柒拾萬貳仟元，及自民國八十八年二月一日起至清償日止，按
年息百分之六計算之利息。
訴訟費用由被告負擔。
本判決得假執行。
    事      實
甲、原告方面：
  一、聲明：除請求以供擔保為條件之假執行宣告外，求為判決如主文第一項之所示
      。
  二、陳述：
    (一)原告執有被告簽發票號ＡＬ0000000、發票日八十八年一月三十一日、
      票面金額新台幣（下同）七十萬二千元之臺灣銀行宜蘭分行支票一紙，惟屆期
      提示，竟遭退票，不獲付款，爰依法起訴請求。
    (二)被告已自認系爭支票為伊簽發，至其辯稱已交付乙○○二十萬元一事，要屬不
      實，因被告於八十八年十月十九日及十一月十六日均已自承：「我借款二十萬
      元給圓覺公司。」等語，嗣於八十八年十二月九日始為翻異之供述，謂已交付
      乙○○二十萬元，及「錢不是我直接交給乙○○，是交給圓覺公司。」等語，
      足認被告並未清償分文。
  三、證據：提出臺灣銀行宜蘭分行支票、宜蘭縣票據交換所存款不足退票單影本各
      一紙。
乙、被告方面：
  一、聲明：
    (一)原告之訴駁回。
    (二)訴訟費用由原告負擔。
  二、陳述：被告對系爭支票之真正並不爭執，然系爭支票乃被告借訴外人圓覺建設
      公司（以下簡稱圓覺公司）使用，該公司於支票屆期時曾告知被告現金不足，
      被告借款二十萬元予圓覺公司，請該公司將支票取回，惟原告並未返還系爭支
      票。
    理      由
一、本件原告起訴主張其執有被告簽發票號ＡＬ0000000、發票日八十八年一
    月三十一日、票面金額七十萬二千元之臺灣銀行宜蘭分行支票一紙，惟屆期提示
    ，竟遭退票，不獲付款，爰依法起訴請求等語。被告則以系爭支票乃伊借圓覺公
    司使用，該公司於支票屆期時曾告知被告現金不足，被告已交付二十萬元予圓覺
    公司等語，資為抗辯。
二、原告主張其執有被告簽發票號ＡＬ0000000、發票日八十八年一月三十一
    日、票面金額七十萬二千元之臺灣銀行宜蘭分行支票一紙，惟屆期提示，竟遭退
    票，不獲付款之事實，已據其提出與所述相符之臺灣銀行宜蘭分行支票、宜蘭縣
    票據交換所存款不足退票單各一紙為證，復為被告所不爭執，自堪信為真實。
三、按在票據上簽名者，依票上所載文義負責；又票據債務人不得以自己與發票人或
    執票人之前手間所存抗辯之事由對抗執票人；票據法第五條第一項、第十三條前
    段分別定有明文。經查本件被告並不否認原告所執有之系爭支票之真正，依前揭
    規定自應依票據文義負票據法上之責任。被告雖以系爭支票係伊借訴外人圓覺公
    司使用，詎支票屆期時圓覺公司曾告知現金不足，伊曾借款二十萬元予圓覺公司
    ，請圓覺公司取回系爭支票等語為辯，然支票係屬無因證券，票據債務人不得以
    自己與發票人或執票人之前手間所存抗辯之事由對抗執票人，被告此部分之辯解
    即無足採。至被告於八十八年十二月九日本院審理時，改稱伊借款圓覺公司之二
    十萬元係交付乙○○云云，然為原告所否認，其所為之陳述，復顯與本院八十八
    年十月十九日、十一月十六日兩次審理期日時之供述不符，亦未能舉證以實其說
    ，其此部分之辯解，亦不足採。
四、從而，原告依支票之票據關係請求被告給付原告七十萬二千元，及自八十八年二
    月一日起至清償日止，按年息百分之六計算之利息，為有理由，應予准許。
五、本判決係命清償票據上債務之判決，爰依職權宣告假執行。
據上論結，原告之訴為有理由，依民事訴訟法第七十八條、第三百八十九條第一項第
四款，判決如主文。
中      華      民      國    八十九    年      一      月    二十五    日
                                    臺灣宜蘭地方法院民事庭
~B法      官  陳盈如
右正本證明與原本無異。
如不服本判決，應於判決送達後廿日內向本院提出上訴狀。（應附繕本）
中      華      民      國    八十九    年      一      月    二十八    日
~B法院書記官  林竹根


司法院資訊處製作；財團法人民間司法改革基金會備份。
